最　高　行　政　法　院　裁　定
                                     100年度裁字第2164號
聲  請  人　林睿駿
上列聲請人因與相對人考試院等3人間考績事件（本院100年度抗
字第234號），聲請訴訟救助，本院裁定如下：
　　主  文
聲請駁回。
聲請訴訟費用由聲請人負擔。
　　理  由
一、按「當事人無資力支出訴訟費用者，行政法院應依聲請，以
    裁定准予訴訟救助。但顯無勝訴之望者，不在此限。」「（
    第1項）聲請訴訟救助，應向受訴行政法院為之。（第2項）
    聲請人無資力支出訴訟費用之事由應釋明之。（第3項）前
    項釋明，得由受訴行政法院管轄區域內有資力之人出具保證
    書代之。（第4項）前項保證書內，應載明具保證書人於聲
    請訴訟救助人負擔訴訟費用時，代繳暫免之費用。」行政訴
    訟法第101條及第102條分別定有明文。前開關於無資力支出
    訴訟費用之事由，應提出可使行政法院信其主張為真實且能
    即時調查之證據以釋明之，此觀行政訴訟法第102條第2項及
    第176條準用民事訴訟法第284條之規定自明；而所謂無資力
    ，係指窘於生活，且缺乏經濟上之信用者而言。又聲請人無
    資力支出訴訟費用事由之釋明，固得由受訴行政法院管轄區
    域內有資力之人出具保證書代之，惟該出具保證書之人是否
    具有資力，而得於聲請訴訟救助人負擔訴訟費用時，代繳暫
    免之費用，聲請人仍應提出可使行政法院信其主張為真實且
    能即時調查之證據以釋明之，乃屬當然。
二、本件聲請人聲請訴訟救助，雖主張：本案由於案情複雜，需
    要傳訊證人，但聲請人現失業在家，生活十分困難，實無資
    力再支出證人日旅費等訴訟費用。而本件訴訟係因相對人國
    立臺北商業技術學院平時考核表登記不實，而侵犯聲請人考
    績權益。且證人國立臺北商業技術學院退休洪禎國教師能證
    明國立臺北商業技術學院生活輔導組組長王雅娟於考績考核
    前，向證人表明要連續三年給予聲請人丙等考績免職，已設
    定聲請人免職之目標，而非聲請人99年年終考核有丙等考績
    之事實理由，證人到庭作證後，聲請人一定有勝訴希望。爰
    依行政訴訟法第102條第2項至第4項規定提出保證書，並依
    同條第1項規定聲請准予訴訟救助等語。然查本件聲請人聲
    請訴訟救助，固提出第三人「陳汝龍」出具之保證書以代釋
    明聲請人無資力支出訴訟費用，然未提出能即時調查該出具
    保證書之人確有資力之證據，以釋明其主張為真實。又經本
    院函詢財團法人法律扶助基金會結果，並無聲請人以無資力
    為由就本件申請法律扶助而經准許情事，有財團法人法律扶
    助基金會台北分會100年7月12日法北長字第00536號函附
    卷可稽。參照上開規定及說明，其聲請無從准許，應予駁回
    。
三、據上論結，本件聲請為不合法，依行政訴訟法第104條、民
    事訴訟法第95條、第78條，裁定如主文。
中　　華　　民　　國　　100　 年　　8　　 月　　25　　日
                    最高行政法院第五庭
                        審判長法官　藍　獻　林
                              法官　廖　宏　明
                              法官　姜　素　娥
                              法官　林　文　舟
                              法官　胡　國　棟

以  上  正  本  證  明  與  原  本  無  異
中　　華　　民　　國　　100　 年　　8　　 月　　25　　日
　　　　　　　　　　　　　　　書記官　阮　思　瑩